【裁判字號】    99,交聲,1571
【裁判日期】    990630
【裁判案由】    聲明異議
【裁判全文】
臺灣高雄地方法院交通事件裁定        99年度交聲字第1571號
原處分機關  交通部公路總局高雄區監理所
異  議  人  甲○○
上列異議人即受處分人因違反道路交通管理處罰條例案件，對於
交通部公路總局高雄區監理所於民國99年5 月31日所為之二裁決
處分（處分案號：高監自裁字第裁80-ZDB133452號、高監自裁字
第裁80-ZDC124076號），聲明異議，本院裁定如下：
    主  文
異議均駁回。
    理  由
一、原處分意旨略以：本件異議人即受處分人甲○○（下稱異議
    人）駕駛其所有車牌號碼5013-JM 號自用一般小客車，於民
    國99年3 月20日下午2 時46分許，行經國道一號北上307.7
    公里處，以時速122 公里之行車速度行駛於速限110 公里之
    路段，又於同日下午2 時50分許，行經國道一號北上301 公
    里處，以時速125 公里之行車速度行駛於速限110 公里之路
    段，均分別經國道公路警察局第四警察隊新市分隊以雷射測
    速儀測得發現並拍照而逕行舉發；嗣原處分機關即交通部公
    路總局高雄區監理所以異議人之違規事實明確，以異議人有
    「汽車行駛高速公路速度超過規定最高速限（未滿20公里）
    」之違規，依道路交通管理處罰條例第33條第1 項第1 款、
    第63條第1 項第1 款之規定，各均裁處異議人罰鍰新臺幣（
    下同）3,000 元，記違規點數1 點之處分等語。
二、本件聲明異議意旨略以：異議人2 件違規時間僅相距4 分鐘
    左右，不及6 分鐘，且係因工作關係至嘉義水上出差，因客
    戶已先行到達，故加油門時疏忽而超速，於法、理，違規繳
    罰鍰是天經地義，但於情，異議人非故意飆快車，爰依法聲
    明異議，請求撤銷原處分云云。
三、按汽車行駛於高速公路、快速公路或設站管制之道路，不遵
    使用限制、禁止、行車管制及管理事項之管制規則而有行車
    速度超過規定之最高速限者，處汽車駕駛人3 千元以上6 千
    元以下罰鍰；汽車駕駛人違反上開規定者，記違規點數1 點
    ，道路交通管理處罰條例第33第1 項第1 款、第63條第1 項
    第1 款分別定有明文。次按第7 條之2 之逕行舉發案件，有
    上開汽車行駛於高速公路而有行車速度超過規定之最高速限
    之情形者，其違規地點相距6 公里以上、違規時間相隔6 分
    鐘以上或行駛經過1 個路口以上，得連續舉發，道路交通管
    理處罰條例第85條之1 第2 項第1 款亦規定甚明，而依文義
    解釋之原則，法條文字既係規定「或」，因此只要符合「違
    規地點相距6 公里以上」、「違規時間相隔6 分鐘以上」、
    「行駛經過1 個路口以上」任一要件，即得連續舉發。
四、經查：
  (一)異議人駕駛上開汽車於99年3 月20日下午2 時46分許，以時
    速122 公里之速度行經國道一號北上307.7 公里處，又於同
    日下午2 時50分許，以時速125 公里之速度行經國道一號北
    上301 公里處，而各該路段之速限均為110 公里，異議人駕
    駛上開汽車分別超速12公里、15公里，經警連續逕行舉發後
    ，原處分機關以異議人之違規事實明確，各均裁處異議人罰
    鍰3,000 元，及記違規點數1 點之處分等情，為異議人所不
    爭執，復有交通部公路總局高雄區監理所99年5 月31日高監
    自裁字第裁80-ZDB133452號、第裁80-ZDC124076號違反道路
    交通管理事件裁決書及其送達證書、內政部警政署國道公路
    警察局99年4 月9 日公警局交字第ZDC124076 號、第ZDB133
    452 號舉發違反道路交通管理事件通知單暨測攝之違規超速
    舉發照片2 張、傳真查詢國內各類掛號郵件查單及掛號郵件
    簽收收據附卷可稽（見本院交聲字第1571號卷【下稱本院卷
    】第9 頁及其反面、第15至22頁，本院交聲字第1572 號 卷
    第9 頁及其反面），是上開事實，應堪認定。
  (二)本件於國道一號北上307.7 公里處及北上301 公里處違規採
    證之雷射測速儀，規格均為125Hz 照相式，廠牌為LTI ，型
    號為ULTRA LYTE Compact，器號分別為UX010155、UX017924
    ，且該雷射測速儀均由經濟部標準檢驗局檢定合格後始執行
    測照之取締工作，檢定合格單號碼分別為M0GB0000000 號及
    M0GB0000000 號，而異議人違規當時，該測速儀均在檢定合
    格有效期限內乙節，有內政部警政署國道公路警察局第四警
    察隊99年6 月15日公警四交字第0990471179號函暨經濟部標
    準檢驗局98年6 月1 日、98年10月23日雷射測速儀檢定合格
    證書各1 紙在卷可參（見本院卷第14頁、第23至24頁），本
    件據以測攝之雷射測速儀既經檢定合格，足證儀器準確性甚
    高，是異議人有於前揭時、地駕駛上開汽車超速行駛之事實
    ，應可認定。
  (三)本件異議人遭舉發違規之時間，雖僅相隔4 分許，然二違規
    之地點相距則有6.7 公里，是顯已符合前揭道路交通管理處
    罰條例第85條之1 第2 項第1 款之規定，即「違規地點相距
    6 公里以上」之要件甚明。又該規定本不需符合全部要件，
    業如前述，是雖舉發時間相隔僅4 分許，仍不影響本件原處
    分機關之裁罰，否則豈不造成愈高速行駛愈能避免遭連續舉
    發之不合理情況，顯與道路交通管理處罰條例之立法目的相
    悖反，是異議人持此為由請求撤銷原處分云云，要非可採。
  (四)至異議人辯以因工作關係始超速行駛云云，然此為異議人個
    人事由，尚非得為其免責之理由，倘汽車駕駛人均可以工作
    關係作為其抗辯之理由，則道路交通管理處罰條例之規定即
    成具文，異議人所辯實無可採。
五、綜上所述，異議人駕駛上開汽車以時速122公里、125公里行
    駛高速公路，速度超過規定最高速限之110 公里，則原處分
    機關依道路交通管理處罰條例第33條第1 項第1 款、第63條
    第1項第1款之規定，各均裁處異議人罰鍰3,000 元，記違規
    點數1 點之處分，並無違誤，異議人本件聲明異議，均無理
    由，應予裁定駁回。
六、據上論結，應依道路交通管理處罰條例第87條第2 項、道路
    交通案件處理辦法第19條，裁定如主文。
中    華    民    國    99    年     6    月    30    日
                      交通法庭  法  官  王宗羿
以上正本證明與原本無異。
如不服本裁定應於送達後5日內向本院提出抗告狀。
中    華    民    國    99    年    7     月    1     日
                                書記官  蔡毓琦

司法院資訊處製作；財團法人民間司法改革基金會備份。
